【裁判字號】    92,訴,1082
【裁判日期】    920611
【裁判案由】    毒品危害防制條例
【裁判全文】
臺灣高雄地方法院刑事判決                        九十二年度訴字第一八二號
    公  訴  人  臺灣高雄地方法院檢察署檢察官
    被      告  甲○○
右列被告因違反毒品危害防制條例案件，經檢察官提起公訴（九十二年度毒偵字第一
六二三號），及移
    主  文
甲○○連續施用第一級毒品，累犯，處有期徒刑捌月。扣案之殘留海洛因之注射針筒
參支均沒收銷燬之；又連續施用第二級毒品，累犯，處有期徒刑肆月。應執行有期徒
刑拾月。扣案之殘留海洛因之注射針筒參支均沒收銷燬之。
    事  實
一、甲○○前因施用毒品案件，經本院裁定送觀察、勒戒後，認無繼續施用毒品傾向
    ，由臺灣高雄地方法院檢察署檢察官於民國八十七年十月十五日，以八十七年度
    偵字第二三○六四號處分不起訴確定在案。甲○○又因施用毒品案件，經本院再
    裁定送觀察、勒戒後，認為有繼續施用毒品傾向，除經本院裁定令入戒治處所施
    以強制戒治外，並經本院於九十年一月二日，以八十九年度鳳簡字第八○八號判
    處有期徒刑六月確定，並於九十年八月六日易科罰金執行完畢。詎甲○○猶不思
    悔改，明知海洛因、甲基安非他命業經公告列為毒品防害防制條例第二條第二項
    之第一級及第二級毒品，不得非法持有、施用，竟仍基於施用第一級毒品海洛因
    之概括犯意，自九十一年六月間某日起至九十二年三月十一日十四時許止，在高
    雄縣林園鄉林園國小公廁內等處，以將海洛因放在香菸上點燃後吸食煙霧或摻水
    用針筒皮下注射之方式，平均約一星期施用三至四次。甲○○另基於施用第二級
    毒品甲基安非他命之概括犯意，自九十一年九月二十六日起至九十二年三月十二
    日止，亦在林園國小公廁內等處，以將甲基安非他命置於玻璃球吸食器內，下端
    以火加熱燒烤，使甲基安非他命汽化產生煙霧吸用之方式，共施用甲基安非他命
    四、五次。嗣先於九十一年九月二十六日十八時四十分許，經警強制其到場採尿
    送驗而查獲。再於九十二年三月十二日十時三十分許，因行跡可疑，經警在高雄
    縣林園鄉○○路○段二八四巷四弄十八號前攔檢後，經其同意採尿送驗而查獲，
    並在其身上扣得殘留第一級毒品海洛因之注射針筒三支。
二、案經高雄縣政府警察局林園分局移送台灣高雄地方法院檢察署檢察官偵查起訴及
    移送併辦。
    理  由
一、訊據被告甲○○對於右揭時、地連續施用第一級、第二級毒品海洛因及甲基安非
    命之事實坦承不諱，且查：
（一）被告前因施用毒品案件，經觀察、勒戒後，認無繼續施用毒品之傾向，由臺灣
      高雄地方法院檢察署檢察官於八十七年十月十五日，以八十七年度偵字第二三
      ○六四號不起訴處分確定在案，嗣被告復因施用毒品案件，經觀察、勒戒後，
      認有繼續施用毒品之傾向，先送強制戒治，並由臺灣高雄地方法院檢察署檢察
      官提起公訴，而由本院鳳山簡易庭，以八十九年度鳳簡字第八○八號判處有期
      徒刑六月確定之事實，有不起訴處分書、本院刑事簡易判決書、台灣高等法院
      被告全國前案紀錄表及刑案資料查註紀錄表各一份在卷可查。是被告於涉本案
      之前，業已二犯施用毒品甚明。
（二）而被告分別於九十一年九月二十六日、九十二年三月十二日經警所採集之尿液
      ，經送驗結果均呈嗎啡及甲基安非他命陽性反應，此有台灣檢驗科技股份有限
      公司九十一年十月十一日編號ＫＨ２００２Ａ0000000號濫用藥物尿液
      檢驗報告、高雄縣政府衛生局九十二年三月十七日９２煙檢字第四○四號煙毒
      尿液檢驗成績書、高雄醫學大學附設中和紀念醫院九十二年五月二十一日編號
      0000－000號濫用藥物尿液檢驗報告各紙在卷可稽。另被告於九十二年
      三月十二日為警查獲時所扣得之注射針筒三支經送驗結果，經檢出含有海洛因
      成分，亦有高雄醫學大學附設中和紀念醫院九十二年五月十二日編號９２０５
      －４５號檢驗報告一紙在卷可稽。
      綜上所述，足認被告自白與事實相符，其確有連續施用第一級、第二級毒品之
      犯行無疑。
二、查海洛因及甲基安非他命分屬毒品危害防制條例第二條第二項第一款所規定之第
    一級毒品及同條項第二款所規定之第二級毒品，核被告所為，係犯毒品危害防制
    條例第十條第一項施用第一級毒品罪及同條第二項施用第二級毒品罪。被告持有
    毒品，復進而施用，其持有毒品之低度行為，為施用毒品之高度行為所吸收，不
    另論罪。被告先後多次施用第一、二級毒品之犯行，時間緊接，所犯構成要件相
    同，顯係基於概括犯意為之，均為連續犯，依刑法第五十六條規定，各以一罪論
    ，並加重其刑。又被告所犯上開二罪間，犯意各別，罪名不同，應分論併罰之。
    至被告於九十二年三月十二日十一時五十分許回溯二十四小時內以外之施用第二
    級毒品之犯行，公訴意旨雖未論及，但與其所指於該日施用第二級毒品之犯行有
    連續犯之裁判上一罪之關係，應為起訴效力所及，本院自應併予審判，附此敘明
    。被告前曾因違反毒品危害防制條例案件，經法院判處有期徒刑六月確定，並於
    九十年八月六日易科罰金執行完畢，有台灣高等法院被告全國前案紀錄表一紙在
    卷可按，其受有期徒刑執行完畢，於五年以內再犯本件最重本刑為有期徒刑以上
    之罪，為累犯，應依刑法第四十七條之規定，加重其刑，並依法遞加重之。爰審
    酌被告之犯罪、目的、手段、品行、智識程度及前已有施用毒品之犯行，並經強
    制戒治後，竟又再度施用，顯見其意志力不堅，且對身體健康所生之危害與犯罪
    後尚能坦承犯行，態度良好等一切情狀，分別量處如主文所示之刑，且定其應執
    行之刑，以資懲儆。扣案之殘留第一級毒品海洛因之注射針筒三支，業已難與第
    一級毒品海洛因析離，係屬毒品，不問屬於犯人與否，應依毒品危害防制條例第
    十八條第一項前段規定，沒收銷燬之。
據上論斷，應依刑事訴訟法第二百九十九條第一項前段，毒品危害防制條例第十條第
一項、第二項、第十八條第一項前段，刑法第十一條、第五十六條、第五十一條第五
款、第四十七條，判決如主文。
本案經檢察官陳永章到庭執行職務。
中      華      民      國      九十二      年      六    月    十一    日
                                  臺灣高雄地方法院刑事第三庭
                                      法  官  楊  宗  翰
右正本證明與原本無異。
如不服本判決，應於判決送達後十日內，向本院提出上訴狀。
                                      書記官  陳  怡  真
中      華      民      國      九十二      年      六    月    十二    日
附錄本判決論罪之法條：
毒品危害防制條例第十條第一項
    施用第一級毒品者，處六月以上五年以下有期徒刑。
毒品危害防制條例第十條第二項
    施用第二級毒品者，處三年以下有期徒刑。


司法院資訊處製作；財團法人民間司法改革基金會備份。
